臺灣高等法院民事裁定
109年度勞抗字第89號
抗  告  人  姜榮昇  
上列抗告人因與相對人聯安保全股份有限公司間確認僱傭關係等
事件，對於中華民國109年7月24日臺灣新北地方法院109年度勞
專調字第68號裁定提起抗告，本院裁定如下： 
    主  文
抗告駁回。
抗告訴訟費用由抗告人負擔。
    理  由
一、本件抗告意旨略以：伊已提出生活困難，失業8年，無收入
    、無固定資產及於民國109年7月14日經臺北市政府社會局核
    定為中低收入戶之證明資料，已符合訴訟救助，原法院仍命
    伊繳納調解聲請費新臺幣（下同）5000元，顯有未當，爰依
    法提起抗告等語。
二、按訴訟標的之價額，由法院核定；核定訴訟標的之價額，以
     起訴時之交易價額為準；無交易價額者，以原告就訴訟標
    的 所有之利益為準；以一訴主張數項標的者，其價額合併
    計算 之。但所主張之數項標的互相競合或應為選擇者，其
    訴訟標 的價額，應依其中價額最高者定之，民事訴訟法第7
    7條之1 第1項、同條第2項及第77條之2第1項分別定有明文
    。因定期給付涉訟，其訴訟標的之價額，以權利存續期間之
    收入總數為準；期間未確定時，應推定其存續期間。但超過
    5年者，以5年計算，勞動事件法第11條定有明文。
三、經查，抗告人起訴請求㈠確認兩造間僱傭關係存在。㈡相對人
    自109年3月10日起，按月給付伊薪資2萬3000元本息。㈢相對
    人應給付伊精神補償費1000萬元本息。關於抗告人請求確認
    僱傭關係存在及給付薪資部分，雖為兩個訴訟標的，惟自經
    濟上觀之，其訴訟目的一致，不超出終局標的範圍，訴訟標
    的之價額，應擇其中價額較高者定之。又其屬因定期給付涉
    訟，抗告人係42年11月17日生，於其主張遭相對人非法解僱
    時，即109年3月10日約為66歲3個月，距保全業法第10條之1
    第1項第1款所規定之最高年齡70歲，可工作期間約尚有3年9
    個月，依勞動事件法第11條規定，其訴訟標的價額應以3年9
    個月期間之收入總數計算。抗告人主張其每月薪資2萬3000
    元，訴訟標的價額應為103萬5000元【2萬3000元×（12月×3
    年＋9個月）＝103萬5000元】。關於給付精神補償金部分，其
    訴訟標的金額為1000萬元，核屬獨立之請求，應與前開確認
    僱傭關係存在及給付薪資部分合併計算訴訟標的價額為1103
    萬5000元（即103萬5000元＋1000萬元）。原裁定因而核定本
    件訴訴訟標的價額為1103萬5000元，經核於法並無違背。至
    於應否准許抗告人聲請訴訟救助，核為抗告人另件聲請訴訟
    救助之抗告有無理由之問題，與本件核定訴訟標的價額無關
    。抗告意旨指摘原裁定該部分不當，求予廢棄改判，為無理
    由，應予駁回。另原裁定命補繳裁判費部分，核屬訴訟進行
    中所為之裁定，依民事訴訟法第483條規定，不得抗告，抗
    告人就此部分所為抗告，自非合法，應予駁回。
四、據上論結，本件抗告為一部無理由，一部不合法，爰裁定如
    主文。
中　　華　　民　　國　　109 　年　　10　　月　  13  　日
                   勞動法庭
                       審判長法  官  胡宏文
                             法  官  朱慧真
                             法  官  陳筱蓉
正本係照原本作成。
本裁定除以適用法規顯有錯誤為理由外，不得再抗告。如提起再
抗告，應於收受送達後10日內委任律師為代理人向本院提出再抗
告狀。並繳納再抗告費新臺幣１千元。
中　　華　　民　　國　　109 　年　　10　　月　　13　　日
　　　　　　   　　　　　　　書記官  陳珮茹